【裁判字號】    98,訴,1531
【裁判日期】    990311
【裁判案由】    勞保
【裁判全文】
臺北高等行政法院判決
                                     98年度訴字第01531號
                                     99年2月25日辯論終結
原      告  甲○○
被      告  勞工保險局
代  表  人  乙○○（總經理）住.
訴訟代理人  丁○○
            己○○
            戊○○
上列當事人間勞保事件，原告不服行政院勞工委員會中華民國98
年7 月6 日勞訴字第0980008763號訴願決定，提起行政訴訟，本
院判決如下：
    主  文
原告之訴駁回。
訴訟費用由原告負擔。
    事實及理由
一、本件被告代表人於訴訟進行中由羅五湖變更為乙○○，茲據
    被告現任代表人具狀向本院聲明承受訴訟，核無不合，應予
    准許。
二、事實概要：本件原告被繼承人吳中綺前以國泰人壽保險股份
    有限公司（下稱國泰人壽保險公司）為投保單位加入勞工保
    險為被保險人，民國（下同）97年8 月28日因休克併多重器
    官衰竭、瀰漫性血管內凝血病變死亡，原告（即吳中綺之父
    ）遂以受益人身份檢據申請吳中綺職業病死亡給付。案經被
    告審查，以吳中綺發病與其工作並無相當因果關係，不得視
    為職業病，又吳中綺係因普通疾病死亡，不符勞工保險被保
    險人因執行職務而致傷病審查準（下稱執行職務致傷病審查
    準）第21條規定，遂依行為時勞工保險條例第63條規定，以
    97年11月19日保給命字第09760855150 號函（下稱原處分）
    核定發給20個月遺屬津貼及5 個月喪葬津貼，合計25個月之
    普通疾病死亡給付。原告不服，申請審議，經勞工保險監理
    委員會以98年2 月16日97保監審字第4714號審定書（下稱爭
    議審定）駁回後，提起訴願亦遭決定駁回，遂提起本件行政
    訴訟。
三、本件原告起訴主張下列各情，並聲明求為判決：(一)訴願決定
    、爭議審定及原處分關於後開第二項部分均撤銷。(二)命被告
    就原告於97年10月8 日之勞工保險本人死亡給付申請案作成
    再給付新臺幣（下同）846,340 元之行政處分。
（一）原告之子吳中綺任職於國泰人壽保險公司，97年8 月28日
      因休克併多重器官衰竭、濔漫性血管內凝血病變死亡，原
      告檢據申請吳中綺職業病死亡給付，經被告審查，以吳中
      綺發病與其工作並無相當因果關係，不得視為職業病，以
      因普通疾病死亡，依行為時勞工保險條例第63條規定付20
      個月遺屬津貼及5 個月喪葬津貼，惟吳中綺確因執行職務
      中發病，理由如下：
  １、吳中綺在97年8 月26日當天下午仍順利完成公司交待的工
      作任務（國泰人壽保險公司每天下午2 ：50至3 ：00左右
      ，均會指派公司員工，護送現金至金融機構存款），可見
      事發當天原告之子只是身體略顯不舒服而已，並非如被告
      所言，該勞工已瀕危重病的現象，與其業務工作沒有相當
      因果關係。又97年8 月26日當晚6 點多，吳中綺被公司主
      管送進加護病房，初次抽血檢驗結果，除了因發燒導致白
      血球略為升高之外，其它如肝功能、腎功能、紅血球、血
      小板等屬正常，後來轉加護病房時，才惡化至休克併多重
      器官衰竭、濔漫性血管內凝血病變。而上述二種病，乃人
      將死亡前之症狀，是急救無效的結果，並非原始病因，真
      正的原因仍為被保險人因長期累積工作壓力與體力不堪負
      荷，而導致發病，而由國泰人壽保險公司97年10月8 日出
      具之說明書所敘述之事實發生經過，明顯可看出吳中綺的
      確因工作業務量激增，日以繼夜操勞，身體內部器官組織
      受損仍不自知而仍賣命工作，導致在執行職務（開會）中
      發病致死，即一般人所稱過勞死，應視為職業病，足見原
      告之子發病死亡與其業務工作有相當因果關係。今被告倒
      果為因，將保險人急救無效瀕臨死亡前之病徵作為與工作
      無相當因果關係的原因（任何人死亡，醫師之斷因皆為器
      官衰竭死亡），原告無法信服且無法接受。
  ２、本件被告未曾到原告之子吳中綺的任職位查詢事發原委及
      經過，甚至連財團法人彰化基督教醫院（下稱彰基醫院）
      加護病房的主治醫師王文甫都沒去查詢，就斷定為與勞工
      的工作無相當的因果關係，殊嫌草率。
（二）97年8 月26日傍晚，原告之子吳中綺已感覺身體不適，其
      母親勸其先到醫院就醫，然吳中綺仍堅持等晚上開完會，
      下班之後再去就醫，此種以工作為第一之理念，其進取奮
      鬥往前衝之個性不認輸，忽略身體無法承受壓力，係導致
      致命之因素，種下死亡禍因而仍不自知，無法預測不幸，
      身體不自覺。當晚開會中，吳中綺病情已逐漸嚴重，但仍
      不敢請假就醫，幸經坐在旁邊之同事（蔡淑貞）發覺事態
      嚴重，立即報告主管，緊急送醫急診，終究含恨而終，這
      不是過勞死是什麼？由上觀之，若非公司業務壓力沉重，
      那有人願意強忍病痛，冒著生命危險，堅持在工作崗位上
      過勞而死，很明顯地吳中綺也無其他病因，年青人不幸就
      在公司開會中累倒病亡，吳中綺之死亡（過勞死），顯與
      其業務工作量有相當因果關係，應視為職業病死亡，是本
      件依吳中綺死亡當月起前6 個月之平均月投保薪資42,317
      元計算，依行為時勞工保險條例第64條規定，被告應再給
      付原告遺屬津貼20個月即846,340 元。
四、被告則以下列各語置辯，並聲明駁回原告之訴。
（一）國泰人壽保險公司被保險人吳中綺於97年8 月28日因休克
      併多重器官衰竭、瀰漫性血管內凝血病變死亡，吳中綺之
      父親榮龍（即原告）檢據申請吳中綺職業病死亡給付。案
      經被告審查，以吳中綺發病與其工作並無相當因果關係，
      不得視為職業病，係因普通疾病死亡，乃以原處分核定原
      告所請吳中綺本人死亡給付應依照行為時勞工保險條例第
      63條規定，按吳中綺死亡當月起前6 個月之平均月投保薪
      資42,317元計算，發給遺屬津貼20個月計846,340 元及喪
      葬津貼5 個月計211,585 元，合計25個月之普通疾病死亡
      給付1,057,925 元。原告雖訴稱略以：吳中綺於97年8 月
      28日因休克併多重器官衰竭、瀰漫性血管內凝血病變死亡
      ，乃人將死亡前之症狀，並非原始病因。被保險人因長期
      累積工作壓力與體力不堪負荷，而導致在執行職務（開會
      ）中發病致死，即一般人所稱過勞死，應視為職業病云云
      。惟據彰基醫院97年9 月15日出具之診斷書載略以：「診
      斷：1.休克併多重器官衰竭。2.瀰漫性血管內凝血病變，
      疑免疫系統破壞導致。證明及醫囑：病患吳中綺於97年8
      月26日由救護車送至急診，主訴於97年8 月25日起身體不
      適，於97年8 月26日傍晚約6 時許，在公司上班開會時，
      突有頭痛、暈、不自主抽搐，有高燒現象，經初步診斷為
      腦炎併抽搐，病患於97年8 月27日清晨4 點左右，呼吸困
      難，瞳孔擴大，全身出血現象，經診斷為血小板過低引發
      出血，於97年8 月28日過世。共住院2 天，住院中血液、
      體液，檢驗包括梅毒、愛滋病、甲醇、安非他命、鴉片等
      均呈陰性反應，細菌培養報告截至今日（97年9 月15日）
      均未培養出菌種，依據病患家屬陳述及實驗室檢查病患過
      去無重大或慢性疾病。」，而本件經被告將全案資料送請
      職業醫學科專科醫師審查意見略以：「診斷書上的兩種病
      —休克併多重器官衰竭、瀰漫性血管內凝血病變，乃瀕危
      重病的現象，與其業務員之工作沒有因果關係，非職業傷
      病。」被告始據以核定原告所請應依普通疾病死亡給付辦
      理。另爭議審議期間，勞工保險監理委員會再將本件送請
      特約專科醫師審查提供之醫理見解略以：「一、被保險人
      所患與工作本身並無相關因果關係。二、無客觀明顯之證
      據顯示其有超乎尋常之工作壓力。綜合上述：不符職業病
      之申請。」，是本件經被告及勞工保險監理委員會特約專
      科醫師審查，均認被保險人吳中綺所患與其工作並無相當
      因果關係，不得視為職業病，被告依行為時勞工保險條例
      條例第63條規定發給原告普通疾病死亡給付，應無不當。
（二）再者本件被告於訴訟審理中派員訪查國泰人壽保險公司，
      據該公司經辦人稱有關查證之事項，請被告以公文洽辦。
      嗣經被告以公文函詢，該公司檢具回覆報告書及出勤資料
      予被告。另被告亦派員洽訪原告關於吳中綺之工作情形與
      發病經過，並調取吳中綺之健保就醫紀錄及就診病歷資料
      ，送請另一位職業醫學科專科醫師審查提供之醫理見解亦
      為：「1 、所患為不明熱，疑似中樞神經系統感染、抽搐
      ，之後併發休克、多重器官衰竭，病因未知。2 、其稱8
      月7 日至9 月3 日公司車拼月，業務量比平時多，並不屬
      超乎尋常極大工作壓力，未在發病前有任何重大突發事故
      ，也沒有上班資料顯示長期明顯異常超時工作。3 、無法
      認定所患與工作的相關性，不屬職業病。」是本件經被告
      2 位特約職業醫學科專科醫師及監理委員會之特約專科醫
      師審查，咸認吳中綺死亡，非屬職業病，被告核定按普通
      疾病死亡發給死亡給付，依法並無不合。
五、按「被保險人死亡時，按其平均月投保薪資，給與喪葬津貼
    5 個月。遺有配偶、子女及父母、祖父母或專受其扶養之孫
    子女及兄弟、姊妹者，並給與遺屬津貼；其支給標準，依左
    列規定：…。二、參加保險年資合計已滿1 年而未滿2 年者
    ，按被保險人平均月投保薪資，1 次發給20個月遺屬津貼。
    …」、「被保險人因職業傷害或罹患職業病而致死亡者，不
    論其保險年資，除按其平均月投保薪資，1 次發給喪葬津貼
    5 個月外，遺有配偶、子女及父母、祖父母或專受其扶養之
    孫子女及兄弟、姊妹者，並給予遺屬津貼40個月。」、「受
    領前2 條所定遺屬津貼之順序如左：一、配偶及子女。二、
    父母。三、祖父母。四、孫子女。五、兄弟、姊妹。」行為
    時勞工保險條例第63條至第65條定有明文。次按「本準則依
    勞工保險條例（以下簡稱本條例）第34條第2 項規定訂定之
    。」、「被保險人因執行職務而致傷病之審查，除法令另有
    規定外，依本準則辦理。」、「被保險人於作業中，於工作
    當場促發疾病，而該項疾病之促發與作業有相當因果關係者
    ，視為職業病。」復為執行職務致傷病審查準則第1 條、第
    2 條及第21條所明定。
六、本件如事實概要欄所述之事實，為兩造所不爭執，且有勞工
    保險本人死亡給付申請書暨給付收據、國泰人壽保險公司說
    明書、彰基醫院97年9 月15日診斷書、死亡證明書、原告戶
    籍謄本、吳中綺（除戶）戶籍謄本、原處分、勞工保險監理
    委員會98年2 月16日97保監審字第4714號審定書、行政院勞
    工委員會98年7 月6 日勞訴字第0980008763號訴願決定書附
    原處分卷可稽，洵堪認定。至於原告主張被保險人吳中綺係
    因過勞致死，屬因職業病死亡云云，雖提出每日現金護送輪
    值表、國泰人壽保險公司說明書、彰基醫院97年9 月15日診
    斷書、98年9 月21日臺灣醒報節本等件為憑，惟查：
（一）行政訴訟法第133 條雖規定：「行政法院於撤銷訴訟，應
      依職權調查證據；於其他訴訟，為維護公益者，亦同。」
      ，惟參諸同法第136 條規定：「除本法有規定者外，民事
      訴訟法第二百七十七條之規定於本節準用之。」其立法理
      由復揭明：「行政訴訟之種類增多，其舉證責任自應視其
      訴訟種類是否與公益有關而異。按舉證責任，可分主觀舉
      證責任與客觀舉證責任。前者指當事人一方，為免於敗訴
      ，就有爭執之事實，有向法院提出證據之行為責任；後者
      指法院於審理最後階段，要件事實存否仍屬不明時，法院
      假定其事實存在或不存在，所生對當事人不利益之結果責
      任。本法於撤銷訴訟或其他維護公益之訴訟，明定法院應
      依職權調查證據，故當事人並無主觀舉證責任。然職權調
      查證據有其限度，仍不免有要件事實不明之情形，故仍有
      客觀之舉證責任。至其餘訴訟，當事人仍有提出證據之主
      觀舉證責任，爰規定除本法有規定者外，民事訴訟法第二
      百七十七條之規定於本節準用之。」，可知行政訴訟除關
      於撤銷訴訟或涉及公益維護之訴訟者外，其餘訴訟類型及
      不涉及公益維護之訴訟，當事人仍有提出證據之主觀舉證
      責任。是本件原告就吳中綺本人（職業病）死亡給付之申
      請案提起課予義務訴訟，請求被告作成授益行政處分，係
      在增加自己之權利，則吳中綺是否因職業病致死之事實如
      有不明，依前揭說明，自應由原告負舉證之責，合先說明
      。
（二）本件原告所提彰基醫院97年9 月15日出具之診斷書記載：
      「診斷：1.休克併多重器官衰竭。2.瀰漫性血管內凝血病
      變，疑免疫系統破壞導致。證明及醫囑：病患（吳中綺）
      於97.8.26.19:02 由救護車送至急診，主訴於97. 8 .25.
      起身體不適，於97.8.26.傍晚約6 時許，在公司上班開會
      時，突有頭痛、暈、不自主抽搐，有高燒現象，…經初步
      診斷為腦炎併抽搐，…於97.8.27.清晨4:00左右，呼吸困
      難，瞳孔擴大，全身出血現象，經診斷為血小板過低引發
      出血，…於97.8.28.上午2:05分過世。共住院2 天，住院
      中血液、體液，檢驗包括梅毒、愛滋病、甲醇、安非他命
      、鴉片等均呈陰性反應，細菌培養報告截至今日（97年9
      月15日）均未培養出菌種，依據病患家屬陳述及實驗室檢
      查病患過去無重大或慢性疾病。」等語，由此可知吳中綺
      送醫時有頭痛、暈、不自主抽搐，高燒、嗣有呼吸困難，
      瞳孔擴大，全身出血現象，經診斷為血小板過低引發出血
      等情，惟究其病因，97年8 月26日送醫時初步診斷為腦炎
      併抽搐，吳中綺死亡後，彰基醫院則於97年9 月15日診斷
      書記載為瀰漫性血管內凝血病變（疑免疫系統破壞導致）
      、休克併多重器官衰竭，而該院就吳中綺上開經診斷疾病
      （如腦炎併抽搐、瀰漫性血管內凝血病變等）是否為其於
      工作當場促發、該項疾病之促發與作業有相當因果關係則
      未加記載及判斷，是上開診斷書自不足證明吳中綺確係職
      業病致死。
（三）又被保險人吳中綺任職之國泰人壽保險公司展業和美通訊
      處經理張丙○○就吳中綺之作業（工作）情形，證稱：「
      因我們跑保險業務的工作性質，平日上班不需要打卡，但
      公司早上8 時30分有早會，每位員工都要參加，而本件被
      保險人吳中綺是主管，他還要做早報（早上8 時開始），
      另我們單位（展業和美通訊處）在每週五中午1 時10分迄
      下午2 、3 時有開會，至於晚上的話，若有開會是6 時開
      始，但晚上開會通常是階段性的（例如周階段）或臨時有
      事才會開會，不是每天開會…」、「…（國泰人壽保險公
      司展業和美通訊處）最大的主管是經理，經理之下，有兩
      位課長，之下有14位主任（包含實習主任），主任之下係
      業務員…」、「本件被保險人吳中綺係96年10月份進入我
      們公司任職，先當儲備幹部半年，負責跑保險業務，半年
      實習期滿後，大概是於97年3 月擔任實習主任（要過半年
      才會升為正式主任）…其係實習主任，當時其帶領的業務
      區，計有5 位同仁…」、「（吳中綺於國泰人壽保險股份
      有限公司任職期間，公司規定員工之上班、下班時間為何
      …）一、於上下班時間：原則是每日8 時30分上班，但因
      本件被保險人吳中綺擔任實習主任後，於8 時有晨報（早
      報），所以8 時要到班，但下班時間不固定，但我們每日
      下午5 時有點名，如果點名時沒有到場，就算缺勤，於出
      勤紀錄表就會有以電腦紀錄為缺勤。…」、「（吳中綺於
      國泰人壽保險公司上班之每日例行行程如何）本件被保險
      人吳中綺每日之例行行程：開早報、早會、跑業務及處理
      他所帶領5 位業務員相關業務。」、「（97年8 月26日下
      午6 時於展業和美處所開之會議，是上開每日下班前之例
      行會議嗎）是例行會議，當時正逢車拼月內，所以晚間會
      議會比較密集，那個月晚間開會每週2 ～3 次，但是也不
      一定…（該次會議內容及情形）是針對當天業務內容作檢
      討及討論明日工作計劃。」、「因9 月是總公司成立的紀
      念月，所以定每年第9 個工作月為車拼月，該月總公司訂
      定的業績會比平常高出50% …車拼月每年固定有兩次，分
      別是第5 、9 個月工作月，業績都差不多是150%，每年車
      拼月的時間都固定。」、「（車拼月業績若未完成，有無
      處罰）沒有處罰規定，只是業績完成愈多，則獎金愈多，
      沒有完成預定業績，並不會怎樣。」、「（車拼月的業務
      範圍，與平常有無不同）沒有不同，只是於車拼月需要多
      向保險客戶行銷各種保單，性質上與其餘月份沒有不同…
      」、「97年8 月26日開會當周輪到的值星主任為何人，我
      現在記不得了，…我印象中，當天並不是本件被保險人吳
      中綺值星。」等語屬實，是吳中綺任職國泰人壽保險公司
      展業和美通訊處，其死亡之時雖處該公司車拼月，惟車拼
      月之時間每年固定，為公司員工可得預知及規劃，而該月
      總公司訂定的業績比率雖比平常高，但無強制性，未完成
      預定業績對原告既有權益不生影響，吳中綺可衡酌己身狀
      況力而為，其死亡前從事之作業均屬其例行業務範圍之工
      作，此外，審諸吳中綺出勤紀錄查詢資料、被告所屬彰化
      辦事處就本件所作業務訪查訪問記錄、勞工被保險人個案
      資料訪查回覆表、吳中綺就醫電腦資料（附本院卷第58-7
      3 頁），吳中綺於97年8 月間並無超乎尋常之工作負擔或
      壓力情事，自難認吳中綺之腦炎併抽搐、瀰漫性血管內凝
      血病變等等病症，係因工作當場促發之疾病，及該項疾病
      之促發與作業有相當因果關係。
（四）至於國泰人壽保險公司說明書、回覆報告書（附本院卷第
      16、56頁）雖稱：吳中綺除例行業務外，並協助單位內競
      賽成績的計算、獎金、獎品的準備、早會運作、擔任財經
      方面分析講師，常利用晚上時間上網查詢資料供同仁參考
      云云，惟公司展業和美通訊處經理張丙○○就此證稱：「
      因我們公司有賣投資型保單，所以要向客戶解釋財經資訊
      ，總公司會給我們有關投資型保單的相關財經宣導資料，
      我們就請本件被保險人吳中綺擔任講師於早會（8 時30分
      舉行）時，為全體員工講解這些宣導之資料，但這是由14
      位主任輪流擔任的，每人都會輪到，不是每次均由本件被
      保險人吳中綺擔任講師。」、「一、總公司會制定業務競
      賽辦法，並給予獎金…故各通訊處會自訂推動辦法，業務
      員當天完成的業績，由服務課輸入電腦，下班後由值星主
      任（輪流擔任，每次4 位）負責彙整資料…二、競賽成績
      的計算是指值星主任就服務課輸入電腦之當日各業務員業
      績資料找出達到我們所定給獎標準者。獎品則是由我或課
      長準備，與主任無關…如果是發給獎金，也是由我或課長
      準備，與主任無關。…當天並不是本件被保險人吳中綺值
      星。」等語，從而，為全體員工講解財經資料既由14位主
      任於工作時間內之例行早會輪流擔任，非吳中綺獨任，而
      相關財經宣導資料復由總公司提供，無須另行創作編撰，
      復，自難認屬超乎尋常之沈重業務壓力。又97年8 月26日
      吳中綺並非值星主任，並無計算競賽成績之事，另有關獎
      品、獎金由經理、課長準備，與主任工作無涉；故尚難執
      國泰人壽保險公司說明書、回覆報告書逕認吳中綺97年8
      月26日有超乎尋常極大之工作壓力之事。此外，現金護運
      送的輪值為例行輪值，每個人於一個工作月要輪到2 次，
      每次大約走路3 分鐘路程一節，亦經張丙○○陳明，是現
      金護運送為公司各員工之例行業務，顯非重大工作負擔，
      另98年9 月21日臺灣醒報節本為媒體報導核與本件之個案
      具體原因事實無涉，要難執每日現金護運送輪值表、臺灣
      醒報節本以為對原告有利之認定。原告就此主張吳中綺原
      過勞致死，屬職業病死亡云云，洵難憑採。
（五）再按「行政機關應依職權調查證據，不受當事人主張之拘
      束，對當事人有利及不利事項一律注意。」、「行政機關
      得選定適當之人為鑑定。」行政程序法第36條及第41條第
      1 項分別定有明文。本件被告係勞工保險之保險人，於向
      其提出勞工保險各項給付申請時，被告須開始行政程序，
      並有上揭依職權調查證據之義務，且於遇有醫理上之諸疑
      義時，得以具有專業知識之第三人即專科醫師，於行政程
      序中陳述關於特別法規或經驗定則之意見，而以其陳述為
      證據之用。是被告於行政程序中將有待進一步調查之案件
      ，請其特約專科醫師陳述醫學上之意見，以提供醫理見解
      ，係借助其專業意見，作為審核給付之參考，於法尚無不
      合。復按被保險人之殘廢症狀程度常涉醫學專業判斷，非
      被告之一般行政人員所能逕行認定，故被告於審核保險給
      付案件時，除以被保險人或受益人檢附之資料、診斷書等
      書面資料予以審核外，如有必要，亦須另外徵詢專科醫師
      意見或實地派員訪查瞭解實情等，此觀勞工保險局組織條
      例第11條第2 項、勞工保險條例第28條、第56條、勞工保
      險條例施行細則第76條等規定自明，據此，保險人（即被
      告）為審核保險給付，或勞保監理會為審議爭議案件，自
      得依職權送請其聘用之專業醫師表示審查意見，或以勞保
      監理會專業醫師之審查意見，以為其審核之參據，此項專
      業醫師審查意見之審核，自屬被告之法定職權。而本件前
      經被告將相關資料送請職業醫學科專科醫師審查，審查意
      見為：「診斷書上的兩種病—休克併多重器官衰竭、瀰漫
      性血管內凝血病變，乃瀕危重病的現象，與其業務員之工
      作沒有因果關係，非職業傷病。」、勞工保險監理委員會
      申請審議，經該會再送請特約專科醫師審查提供之醫理見
      解「一、被保險人所患與工作本身並無相關因果關係。二
      、無客觀明顯之證據顯示其有超乎尋常之工作壓力。綜合
      上述：不符職業病之申請。」另訴訟進行中被告再將吳中
      綺之健保就醫紀錄及其彰基醫院相關病歷等資料，送請職
      業醫學科專科醫師審查，其醫理見解為：「1 、所患為不
      明熱，疑似中樞神經系統感染、抽搐，之後併發休克、多
      重器官衰竭，病因未知。2 、其稱8 月7 日至9 月3 日公
      司車拼月，業務量比平時多，並不屬超乎尋常極大工作壓
      力，未在發病前有任何重大突發事故，也沒有上班資料顯
      示長期明顯異常超時工作。3 、無法認定所患與工作的相
      關性，不屬職業病。」，三審查意見咸認吳中綺死亡與其
      工作本身沒有因果關係，非屬職業病，從而，被告審查後
      ，以吳中綺發病與其工作並無相當因果關係，不得視為職
      業病，洵屬有據。
七、綜上所述，本件原告所舉件證尚不足證明被保險人吳中綺係
    於作業中，於工作當場促發疾病，而該項疾病之促發與作業
    有相當因果關係，已如前述，從而，原處分以本件不符執行
    職務致傷病審查準則第21條規定，認吳中綺係因普通疾病死
    亡，進而依行為時勞工保險條例第63條規定核定發給20個月
    遺屬津貼及5 個月喪葬津貼，合計25個月之普通疾病死亡給
    付，揆諸首揭規定，其認事用法並無違誤，爭議審定、訴願
    決定遞予維持，亦無不合，原告起訴請求判決如其訴之聲明
    所示，為無理由，應予駁回。
八、本件事證已臻明確，兩造其餘攻擊、防禦方法，經核與判決
    之結果不生影響，無庸逐一論述，併予敘明。
九、據上論結，本件原告之訴為無理由，爰依行政訴訟法第98條
    第1 項前段之規定，判決如主文。
中    華    民    國    99    年     3    月   11     日
                    臺北高等行政法院第五庭
                              審判長法  官  黃清光
                                    法  官  程怡怡
                                    法  官  周玫芳
上為正本係照原本作成。
如不服本判決，應於送達後20日內，向本院提出上訴狀並表明上
訴理由，如於本判決宣示後送達前提起上訴者，應於判決送達後
20日內補提上訴理由書（須按他造人數附繕本）。
中    華    民    國    99    年     3    月   11     日
                                    書記官  何閣梅


司法院資訊處製作；財團法人民間司法改革基金會備份。
